【裁判字號】    90,交聲,1136
【裁判日期】    901208
【裁判案由】    違反道路交通管理處罰條例聲明異議
【裁判全文】
臺灣臺北地方法院交通事件裁定              九十年度交聲字第一一三六號
    異議人即
    受處分人  甲   ○
右列受處分人因違反道路交通管理處罰條例案件，對於臺北市交通事件裁決所中華民
國九十年十月四日所為之處分（原處分案號：北市裁三字第駕裁二二－ＡＴ0000
000號），聲明異議，本院裁定如左：
        主      文
異議駁回。
        理      由
一、按白實線為停止線之標線，用以指示行駛車輛停止之界限，車輛停止時，其前懸
    部分不得伸越該線，道路交通標誌標線號誌設置規則第一百七十條第一項、第二
    項定有明文；又汽車駕駛人（包括機器腳踏車），駕駛汽車有不遵守交通標線之
    指示，而道路交通管理處罰條例第二章無處罰之規定者，處新台幣九百元以上一
    千八百元以下罰鍰，道路交通管理處罰條例第三條第八款、第六十條第二項第三
    款定有明文；再汽車駕駛人駕駛汽車違反道路交通管理處罰條例第六十條第二項
    第三款規定者，除應依該條所規定之罰鍰處罰外，並予記違規點數一點，道路交
    通管理處罰條例第六十三條第一項第一款亦定有明文。
二、本件受處分人即異議人甲○於民國九十年七月十四日下午一時二十九分左右，騎
    乘車號ＢＣＬ－六七九號重型機器腳踏車，途經台北市○○區○○路一段設有燈
    光號誌管制之交岔路口，逕行通過燈光號誌已經變為禁止通行之圓形紅燈而超越
    停止線，並停止在該停止線前，為台北市政府警察局文山第一分局復興路派出所
    員警趙俊仁依據採證之照片，以受處分人有違反道路交通管理處罰條例第六十條
    第二項第三款規定之行為逕行掣單舉發。嗣受處分人於舉發通知單上所載之應到
    案日期九十年八月二十六日前申訴，原處分機關乃函請舉發機關調查結果，仍認
    受處分人有上開違規行為，遂依道路交通管理處罰條例第六十條第二項第三款、
    第六十三條第一項第一款之規定於九十年十月四日裁處受處分人罰鍰九百元，並
    予記違規點數一點（裁決書舉發違反法條欄漏引第六十三條第一項第一款，應予
    以補正）。
三、本件受處分人雖坦承於右開時地騎乘機車於紅燈時越線臨時停車之事實不諱，惟
    否認有任何違規行為，辯稱：當時因天雨路滑，煞車不及所致，又警察以拍照逕
    行舉發於法不合云云。經查：受處分人前揭違規之行為，已有現場採證照片一張
    附卷可稽，且本件員警逕依科學儀器照相器材取得違規證據資料即採證之照片，
    已足資認定受處分人違規，而舉發機關記明車輛牌照號碼、車型可資辨明之資料
    ，及查明汽車（機車）所有人姓名或名稱、住址後，以該汽車（機車）之所有人
    為被通知人製單舉發之行為，亦有台北市政府警察局舉發違反道路交通管理事件
    通知單影本附卷可稽，尚非受處分人所言文書形式不備。次查，舉發機關在交通
    流量甚大、或車流甚快之情形下，若非藉助科學儀器照相器材取得違規證據資料
    ，則有限之警力將無法取締違規之車輛，以維持交通之順暢，是本件舉發機關據
    道路交通管理事件統一裁罰標準及處理細則第二十三條之規定對於當場不能或不
    宜攔截製單舉發者逕行舉發，應裁量權過當可言。且交通警員掣單舉發違反道路
    交通管理處罰條例所列之違規事實，本質上為行政處分，係公務員基於職務上權
    力，依法就特定之具體事件所為具有公法上效果之單方行政行為，基於公務員為
    公法上行為具有公信力之原則，該行政處分當可被推定為真正，其據以依法處分
    之事實亦應認定真正無誤，此外亦查無任何證據足資證明舉發員警有何捏造事實
    違法取締之情事，則執勤警員本其維護交通秩序、安全職責所為之舉發，自應受
    到合法、正確之推定。綜上，堪認受處分人所辯，尚難遽以採信。本件受處分人
    有於停止線前燈光號誌已變為紅燈之情形下，仍逕行超越停止線而臨時停車之違
    規行為，事證明確，原處分機關依道路交通管理處罰條例第六十條第二項第三款
    規定裁處罰鍰九百元，並依同條例第六十三條第一項第一款之規定，記違規點數
    一點，核無違誤，本件受處分人之異議為無理由，自應將其異議駁回。
四、據上論斷，應依道路交通案件處理辦法第十九條，裁定如主文。
中      華      民      國    九十    年      十二      月    八  日
                          臺灣臺北地方法院交通法庭
                                  法  官  劉  嶽  承
右正本證明與原本無異。
如不服本裁定，應於裁定送達後五日內向本院提出抗告狀。
                                  書記官  江  虹  儀
中      華      民      國    九十    年      十二      月    十一    日


司法院資訊處製作；財團法人民間司法改革基金會備份。
